Andrés Felipe Alzate Cardona

Líder de Proyectos | Consultoría Estratégica | Design Thinking | Administrador de Empresas | Especialista en Finanzas | MBA en Curso

Bogotá, D.C. | Celular: 324 - 5849408 | afalzatec@gmail.com

Perfil Profesional

Líder de Proyectos Estratégicos con más de 7 años de experiencia en la gestión y ejecución de proyectos de consultoría estratégica empresarial y en el sector de la educación superior. Experto en metodologías que fortalecen el tejido empresarial de las Mipymes en Bogotá y la región, desde su incubación, pasando por su aceleración, hasta su consolidación en el mercado, me ha permitido guiar a emprendedores y Mipymes hacia un crecimiento acelerado y sostenible. Actualmente, estoy cursando una maestría en Administración de Empresas y tengo una especialización en Gerencia Financiera, lo que refuerza mi capacidad para implementar estrategias efectivas que mejoren los modelos de negocio y faciliten su escalabilidad.

A lo largo de mi carrera, he ocupado cargos estratégicos y directivos que me han permitido desarrollar habilidades excepcionales en la relación con entidades y organizaciones clave. Mi enfoque en la planificación estratégica rigurosa, el control de riesgos y presupuestos, y la comunicación efectiva con stakeholders, ha sido crucial para garantizar la ejecución exitosa de proyectos. He liderado iniciativas en áreas como planeación estratégica y financiera, marketing digital, gobierno corporativo y juntas directivas, alcanzando la ejecución completa y exitosa de cada proyecto.

Soy un profesional con excelentes habilidades en trabajo en equipo y liderazgo de procesos estratégicos, administrativos, de mercadeo y financieros. Mi capacidad para adaptarme al cambio y a nuevos entornos laborales me permite enfrentar desafíos de manera eficaz y contribuir al logro de los objetivos organizacionales con soluciones innovadoras.

Busco oportunidades en entornos dinámicos y desafiantes donde pueda aplicar mis habilidades y experiencia para impulsar el éxito organizacional y fomentar el desarrollo continuo de soluciones estratégicas.

Experiencia Profesional

DOCENTE EDUCACIÓN CONTINUADA | UNIVERSIDAD NACIONAL SEDE MEDELLÍN | NOVIEMBRE 2024 - A LA FECHA

Diseño y oriento los módulos de matemática financiera, introducción a la contabilidad y presupuestos del diplomado de diplomado en control y gestión presupuestal en la modalidad virtual y que está dirigido a distintas MiPymes ubicadas en distintos sectores económicos.

CONSULTOR DESARROLLO EMPRESARIAL | UNICAFAM | SEPTIEMBRE 2024 - A LA FECHA

Diseño e implemento planes estratégicos enfocados en mejorar la competitividad y eficiencia de las organizaciones y MiPymes Afiliadas a CAFAM. Realizo análisis de negocio para identificar áreas de mejora, aporto a la optimización de procesos internos, asesoro la gestión organizacional y viabilidad de sus proyectos. Además, asesoro en las estrategias de expansión a nuevos mercados, así como en áreas de marketing, ventas y planeación estratégica. Actualmente asesoro la dirección de educación continuada de la institución.

JEFE ÁREA DESARROLLO EMPRESARIAL | COLSUBSIDIO | SEPTIEMBRE 2021 - JULIO 2024

Lideré la estructuración, creación y ejecución de los programas y proyectos de fortalecimiento empresarial orientados a las Mipymes afiliadas a la caja; acompañé la ejecución de los recursos

financieros asignados al área; generé conexiones de valor con aliados del ecosistema empresarial que aportaron de manera estratégica a la ejecución de los programas del portafolio.

LOGROS:

- Estructuré y ejecuté al 100%, más de 16 proyectos que actualmente hacen parte de portafolio de servicios empresariales de Colsubsidio, que buscan brindar un acompañamiento mediante consultoría estratégica para el fortalecimiento empresarial en distintas áreas y procesos organizacionales
- Más de 3.000 empresas impactadas a través de los programas del portafolio
- Ejecuté un presupuesto por más de \$ 20.000 MM
- Lideré un equipo de trabajo de 11 colaboradores
- Diseño y medición de los primeros indicadores de resultado y ejecución del área
- NPS del 98%
- Integración al sistema de gestión de calidad de la corporación, con sus respectivos indicadores de gestión y resultados
- Implementación del modelo de evaluación y selección de los proveedores del área en articulación con el área de compras corporativas

LÍDER DE PROYECTOS - DOCENTE UNIVERSITARIO | UNICAFAM | FEBRERO 2020 - MAYO 2023

Lideré la estructuración, creación y ejecución del primer portafolio de proyectos de fortalecimiento empresarial, dirigido a las Mipymes afiliadas a Cafam. Aporté a la reestructuración de la unidad de emprendimiento institucional e integración de proyectos interdisciplinarios.

LOGROS:

- Estructuré y ejecuté el proyecto de fomento y fortalecimiento empresarial, proyectando su presupuesto, metodología y asignación de equipos necesarios para su adecuado desarrollo, así como los respectivos indicadores de gestión y resultado del área
- Acompañé a más de 100 Mipymes mediante la implementación del primer portafolio de fomento empresarial, en temas estratégicos en mercadeo, ventas, finanzas y planeación estratégica
- Reestructuré e implementé mejoras al programa de emprendimiento institucional, articulando a la institución a través de sus distintas áreas administrativas y académicas para el logro de los resultados propuestos
- Diseñé y ejecuté el 4to congreso internacional de ingenio y emprendimiento, con más de 400 asistentes y con la participación de más de 10 conferencistas nacionales e internacionales
- Actualicé y orienté las asignaturas de emprendimiento, matemática financiera, mercadeo y planeación estratégica

LÍDER DE PROYECTOS - DOCENTE UNIVERSITARIO | UNAD | AGOSTO 2016 - DICIEMBRE 2019

Lideré la reestructuración de la unidad de emprendimiento institucional e integración de proyectos interdisciplinarios. Implementé el primer congreso internacional de emprendimiento. Dirigí la asignatura de emprendimiento a nivel nacional.

LOGROS:

 Diseñé, ejecuté e institucionalicé el congreso internacional emprendimiento en sus dos primeras versiones, con más de 1.000 asistentes y con la participación de más de 20 conferencistas y empresarios a nivel nacional e internacional

- Reestructuré e implementé mejoras a la unidad de emprendimiento institucional a nivel nacional, articulando a la institución a través de sus distintas áreas administrativas y académicas para el logro de los resultados propuestos
- Actualicé y orienté las asignaturas de emprendimiento y matemática financiera
- Lideré un equipo de trabajo de 8 profesionales a nivel nacional

COORDINADOR DE EMPRENDIMIENTO | COMPENSAR | JUNIO 2015 - JUNIO 2016

Estructuré e implementé el primer portafolio del programa de emprendimiento en la caja de compensación; realicé alianzas estratégicas con actores clave del ecosistema emprendedor para llevar a cabo la correcta ejecución de los recursos financieros y de los programas del portafolio.

LOGROS:

- Implementé el primer portafolio de servicios y ruta de atención a los emprendedores y Mipymes de la caja de compensación
- Mediante el portafolio, se beneficiaron más de 100 emprendedores a través del diseño e implementación de sus modelos de negocio
- Más de 50 Mipymes afiliadas a la caja beneficiadas a través de los programas de fortalecimiento empresarial
- Ejecución de recursos financieros por más de \$ 1.000 MM
- Integración al sistema de gestión de calidad de la corporación, con sus respectivos indicadores de gestión y resultados
- Líder de un equipo de trabajo de más de 20 colaboradores con perfiles tales como consultores y orientadores laborales de las distintas agencias de empleo de la caja

Formación

- Administrador de Empresas (graduado) | 2009 | Universidad piloto de Colombia
- Especialista en Gerencia Financiera (graduado) | 2015 | Politécnico Gran Colombiano
- MBA (EN CURSO) | Por iniciar 3 SEMESTRE | UNIVERSIDAD EAN

Aptitudes y habilidades

- Análisis de datos y presentación de informes
- Metodologías Ágiles (Scrum, Kanban, Desing Thinking)
- Microsoft Planner Microsoft Project
- Microsoft Excel Avanzado
- Liderazgo y Trabajo en Equipo: Resolución de conflictos, adaptabilidad, negociación, influencia.
- Planificación y Ejecución de Proyectos: Análisis de datos, proyección de presupuestos,
- presentación de informes gerenciales efectivos.
- Habilidades Interpersonales: Empatía, hablar en público, resiliencia, toma de decisiones.

Reconocimientos y Cursos

Curso de Fundamentos en Metodologías Ágiles (SCRUM, KANBAN Y LEAN) – SEPTIEMBRE 2024 CET – Colsubsidio

Egresado Ilustre 2021

Universidad Piloto de Colombia